臺灣臺北地方法院民事簡易判決
110年度北簡字第12743號
原      告  華南產物保險股份有限公司

法定代理人  陳文智  

訴訟代理人  王健丞  
            管禮    
被      告  田景文  
訴訟代理人  林鴻明  
上列當事人間請求損害賠償事件，本院於民國111年1月19日言詞
辯論終結，判決如下：
    主      文
被告應給付原告新臺幣77,474元，及自民國110年11月30日起至
清償日止，按週年利率5％計算之利息。
訴訟費用新臺幣1,000元由被告負擔。
本判決得假執行。但被告如以新臺幣77,474元為原告預供擔保，
得免為假執行。
    事實及理由
一、程序事項：
㈠按因侵權行為涉訟者，得由行為地之法院管轄，民事訴訟法第1
  5條第1項定有明文。本件原告主張被告侵權行為地既為「臺北
  市信義區基隆路1段（正氣橋下方停車場第39格）」，乃位於
  臺北市信義區，屬本院之轄區，依上規定，本院有管轄權。
㈡按訴狀送達後，原告不得將原訴變更或追加他訴。但請求之基
  礎事實同一者、擴張或減縮應受判決事項之聲明者，不在此限
  ，民事訴訟法第255條第1項第2、3款定有明文。本件原告訴之
  聲明原為：被告應給付原告新臺幣（下同）157,442元，及自
  起訴狀繕本送達被告之翌日起至清償日止，按週年利率5％計算
  之利息（見本院卷第11頁）。嗣因本件有新換零件折舊，故聲
  明更為：被告應給付原告77,474元，及自起訴狀繕本送達被告
  之翌日起至清償日止，按週年利率5％計算之利息（見本院卷第
  111頁）。經核前、後聲明皆係基於同一交通事故被告是否有
  過失所生爭議，並縮減請求金額及遲延利息之聲明，於法相符
  ，應予准許。
二、原告主張，略以：被告於民國109年3月20日10時30分許，駕
    駛車牌號碼000－0000號自用小客車（下稱被告車輛），行經
    臺北市信義區基隆路1段（正氣橋下方停車場第39格）時，
    因駕駛不慎之過失，致擦撞訴外人杜明樵所有、並停放於停
    車格內之車牌號碼000－0000號自用小客車（下稱系爭車輛）
    ，造成系爭車輛受有損壞（下稱系爭事故），系爭車輛經送
    修復後，原告本於保險責任賠付維修費用157,442元（含工
    資10,342元、零件147,100元），而因為維修新換零件，經
    計算1年9月折舊後，該部分同意僅請求67,132元，故加計前
    述費用中之工資10,342元後，合計為77,474元（計算式為：
    67,132＋10,342＝77,474，原告當庭縮減請求為77,474元）。
    爰依保險法第53條第1項、民法第184條第1項前段、第191條
    之2、第196條之規定，提起本件訴訟等語，並聲明：被告應
    給付原告77,474元，及自起訴狀繕本送達被告之翌日起至清
    償日止，按週年利率5％計算之利息。
三、被告抗辯則以：對於原告計算折舊後之請求金額，沒有意見
    ，但認為原告須舉證本件系爭事故須歸責於被告。對原告提
    出之警方登記資料及被告已經報出險一事，沒有意見，請法
    院依法判決等語，資為抗辯（未為聲明）。
四、本院之判斷：
㈠按當事人主張有利於己之事實者，就其事實有舉證之責任，民
  事訴訟法第277條第1項定有明文。查於系爭事故中，系爭車輛
  係停放於停車格內，為靜止不動之狀態，依卷內資料觀之，並
  無系爭車輛違反道路交通安全規則之情形，然卻遭被告之車輛
  撞擊導致損害，致發生系爭事故，而原告提出之汽車出險警方
  案情調查報告表（見本院卷第107頁），其上已記載對造車車
  牌號碼為000－0000號、駕駛者為被告。警方資料來源為其他：
  洽詢員警與監視器影片。肇責及處理經過記載略為：被告所有
  之被告車輛於臺北市信義區基隆路1段、正氣橋下方停車場之
  車道行駛時，被告車輛右前車頭碰撞停放於停車格內之系爭車
  輛，致系爭車輛左前方受損等情，被告對前揭資料當庭表示沒
  有意見（見本院卷第111頁），自得作為本件認定之依據，則
  原告以之作為有利於其前述主張之事證，應可採認，被告就此
  未再提出其他有利於己之事證供參，原告主張系爭事故被告有
  過失，依卷證資料，衡之以一般人駕駛之經驗法則，足堪認定
  。從而，原告向被告請求系爭車輛維修零件折舊後之維修費用
  計77,474元，應予准許。
㈡按遲延之債務，以支付金錢為標的者，債權人得請求依法定利
  率計算之遲延利息；應付利息之債務，其利率未經約定，亦無
  法律可據者，週年利率為5％；給付無確定期限者，債務人於債
  權人得請求給付時，經其催告而未為給付，自受催告時起，負
  遲延責任。其經債權人起訴而送達訴狀，或依督促程序送達支
  付命令，或為其他相類之行為者，與催告有同一之效力，民法
  第233條第1項前段、第203條、第229條第2項分別定有明文。
  原告請求被告給付損害賠償之77,474元之部分，自起訴狀繕本
  送達被告之翌日，即110年11月30日（見本院卷第87頁）起至
  清償日止，按週年利率5％計算之利息，亦為有理由。
五、綜上所述，原告依保險法第53條第1項、民法第184條第1項
    前段、第191條之2、第196條之規定，請求被告給付77,474
    元，及自110年11月30日起至清償日止，按週年利率5％計算
    之利息，為有理由，應予准許。
六、本件係就民事訴訟法第427條訴訟適用簡易程序所為被告敗
    訴之判決，依同法第389條第1項第3款規定，應依職權宣告
    假執行；並依同法第392條第2項之規定，依職權宣告被告如
    預供擔保，得免為假執行。
七、本件事證已臻明確，兩造其餘之陳述及攻擊防禦方法，均經
    兩造積極主張及答辯，經審酌核與判決結果不生影響，不再
    逐一論述，併予敘明。　　
八、訴訟費用負擔之依據：民事訴訟法第78條。本件訴訟費用負
    擔如後附訴訟費用計算書所示。　
中　　華　　民　　國　　111 　年　　2 　　月　　11　　日
　　　　　　　　　臺北簡易庭  法　官　徐千惠
以上正本係照原本作成。
如不服本判決，應於判決送達後20日內向本庭（臺北市○○區○○○
路0段000巷0號）提出上訴狀，並按他造當事人之人數附繕本。
如委任律師提起上訴者，應一併繳納上訴審裁判費。
中　　華　　民　　國　　111 　年　　2 　　月　　11　　日
                              書記官  黃慧怡
訴訟費用計算書
項　　　　目             金 　額（新臺幣）　　   備註
第一審裁判費　　　              1,000元
合　　　　計　　　              1,000元
備註：
本件原告起訴雖繳納裁判費1,660元，但原告減縮應受判決事項
之聲明後，訴訟標的金額為77,474元，僅應繳納裁判費1,000元
，逾此範圍之金額即因原告減縮聲明而撤回部分之裁判費，應由
原告自行負擔。